【裁判字號】    99,審訴,1439
【裁判日期】    991022
【裁判案由】    毒品危害防制條例
【裁判全文】
臺灣桃園地方法院宣示判決筆錄        99年度審訴字第1439號
公  訴  人  臺灣桃園地方法院檢察署檢察官
被      告  乙○○
指定辯護人  本院公設辯護人甲○○
上列被告因違反毒品危害防制條例案件（起訴案號：99年度毒偵
字第2642號），於中華民國99年10月22日下午5 時許，在本院第
14法庭宣示判決，出席職員如下：
          法  官  鍾雅蘭
          書記官  石曉芸
法官起立朗讀判決主文、犯罪事實要旨、處罰條文，及告以上訴
限制、期間並提出上訴狀之法院，且諭知記載其內容：
一、主  文：
    乙○○施用第一級毒品，累犯，處有期徒刑壹年壹月；又施
    用第二級毒品，累犯，處有期徒刑陸月，扣案之玻璃球吸食
    器壹組、分裝袋貳只均沒收。應執行有期徒刑壹年肆月，扣
    案之玻璃球吸食器壹支、分裝袋貳只均沒收。
二、犯罪事實要旨：
    乙○○前於民國89年間因施用第二級毒品案件，經本院以89
    年度毒聲字第5581號裁定送觀察、勒戒後，因認有繼續施用
    毒品之傾向，再經本院以89年度毒聲字第6684號裁定令入戒
    治處所施以強制戒治，嗣經本院以90年度毒聲字第1040號裁
    定停止戒治，所餘戒治期間付保護管束，再經本院以90年度
    毒聲字第3489號裁定撤銷停止戒治令入戒治處所施以強制戒
    治，於92年10月7 日強制戒治執行完畢，並經臺灣桃園地方
    法院檢察署檢察官以92年度戒毒偵字第214 號為不起訴處分
    確定。另有下列犯行：(一)於84、86年間因偽造文書等案件，
    經本院以88年度訴緝字第34號判決分別判處有期徒刑5 月、
    4 月、3 月、3 月、3 月，應執行有期徒刑1 年3 月，上訴
    後，經臺灣高等法院以89年度上訴字第3489號判決及最高法
    院以90年度台上字第3515號判決駁回上訴確定；(二)於85年間
    因詐欺案件，經本院以86年度易字第5223號判決判處有期徒
    刑1 年，上訴後，經臺灣高等法院駁回上訴確定，上開各罪
    刑，經本院以91年度聲字第2089號裁定合併定應執行刑為有
    期徒刑2 年2 月確定，於93年8 月18日假釋併付保護管束出
    監，嗣遭撤銷假釋，尚餘殘刑有期徒刑3 月又9 日，於94年
    11 月24 日執行完畢。(三)於前開強制戒治執行完畢後5 年內
    之93 年 間，因施用第二級毒品案件，經本院以93年度桃簡
    字第1812號判決判處有期徒刑5 月確定；(四)於94年間因加重
    竊盜案件，經臺灣高等法院以94年度上易字第1810號判決判
    處有期徒刑1 年6 月確定；(五)於同年間因施用第一級毒品案
    件，經本院以94年度訴字第1357號判決判處有期徒刑6 月確
    定；(六)於同年間因肇事逃逸案件，經本院以94年度交訴字第
    10 1 號 判決判處有期徒刑6 月確定；(七)於同年間又因贓物
    案件，經本院以95年度壢簡字第151 號判決判處有期徒刑4
    月確定；(八)於95年間因連續施用第一級毒品案件，經本院以
    95年度訴字第1090號判決判處有期徒刑10月確定；(九)於同年
    間因加重竊盜案件，經本院以95年度易字第779 號判決判處
    有期徒刑7 月確定；(十)於同年間因施用第一級毒品案件，經
    本院以95年度訴字第2111號判決判處有期徒刑1 年，上訴後
    ，嗣經臺灣高等法院以96年度上訴字第587 號判決及最高法
    院以96年度台上字第3728號判決駁回上訴確定。上開(三)至(九)
    之7 罪刑，嗣經本院以96年度聲減字第4482號裁定各減刑2
    分之1 ，並分別就(三)至(六)之4 罪刑定應執行刑為有期徒刑1
    年，就(八)(九)之2 罪刑定應執行刑為有期徒刑7 月確定。惟上
    開(十)之罪刑後經臺灣高等法院以96年度聲減字第4494號裁定
    減刑2 分之1 ，再與(八)(九)已減刑之罪刑合併定應執行刑為有
    期徒刑1 年1 月確定，並與前開應執行刑有期徒刑1 年及(七)
    經減刑之有期徒刑2 月接續執行，於97年7 月4 日假釋出監
    併付保護管束出監，迄97年9 月23日保護管束期滿，假釋未
    經撤銷，視為執行完畢（於本案均構成累犯）。詎仍不知悔
    改，復基於施用第一級毒品海洛因及第二級毒品甲基安非他
    命之犯意，於99年5 月21日晚間9 時30分許為警採尿時起回
    溯26小時及96小時內某時，在桃園縣某不詳地點，分別以抽
    香煙之方式施用海洛因及以吸食器燒烤之方式施用甲基安非
    他命各1 次。嗣於同日（21日）晚間8 時30分許，在桃園縣
    平鎮市○○路195 巷28號為警查獲，並扣得其所有供（非專
    供）施用甲基安非他命所用之玻璃球吸食器1 支、分裝袋2
    只，警方並採集其尿液送驗，結果呈鴉片類及甲基安非他命
    陽性反應，始查悉上情。
三、處罰條文：
    毒品危害防制條例第10條第1 項、第2 項，刑法第11條前段
    、第47條第1 項、第38條第1 項第2 款、第51條第5 款。
四、協商判決除有刑事訴訟法第455 條之4 第1 項第1 款於本訊
    問程序終結前，被告撤銷協商合意或檢察官撤回協商聲請者
    ；第2 款被告協商之意思非出於自由意志者；第4 款被告所
    犯之罪非第455 條之2 第1 項所定得以協商判決者；第6 款
    被告有其他較重之裁判上一罪之犯罪事實者；第7 款法院認
    應諭知免刑或免訴、不受理者情形之一，及違反同條第2 項
    「法院應於協商合意範圍內為判決；法院為協商判決所科之
    刑，以宣告緩刑或2 年以下有期徒刑、拘役或罰金為限」之
    規定者外，不得上訴。
五、如有前述例外得上訴之情形，又不服本件判決，得自收受判
    決送達後10日內，向本院提出上訴書狀，上訴於第二審法院
    。
中    華    民    國    99    年    10    月    22    日
                        刑事庭  法  官  鍾雅蘭
                                書記官  石曉芸
以上正本證明與原本無異。
                                書記官  石曉芸
中    華    民    國    99    年    10    月    22    日
附錄本案論罪科刑依據之法條：
毒品危害防制條例第10條
施用第一級毒品者，處6 月以上5 年以下有期徒刑。
施用第二級毒品者，處3 年以下有期徒刑。

司法院資訊處製作；財團法人民間司法改革基金會備份。
